【裁判字號】    97,聲,1630
【裁判日期】    971121
【裁判案由】    停止執行
【裁判全文】
臺灣士林地方法院民事裁定              97年度聲字第1630號
聲  請  人  甲○○
代  理  人  劉嵐律師
相  對  人  乙○○
上列當事人間聲請停止執行事件，本院裁定如下：
    主  文
聲請人供擔保新臺幣壹仟萬元後，本院九十六年度執字第九九一
二號執行事件關於相對人部分之強制執行程序，於本院九十七年
重訴字第一五七號債務人異議之訴事件判決確定、和解或撤回起
訴前應暫予停止。
    理  由
一、按有回復原狀之聲請，或提起再審或異議之訴，或對於和解
    為繼續審判之請求，或提起宣告調解無效之訴、撤銷調解之
    訴，或對於許可強制執行之裁定提起抗告時，法院因必要情
    形，或依聲請定相當並確實之擔保，得為停止強制執行之裁
    定，強制執行法第18條第2 項定有明文。
二、本件聲請意旨略以：本院民事執行處96年度執字第9912號清
    償債務執行事件，業經拍賣聲請人之財產後做成分配表分配
    ，而聲請人已依法提起本院97年度重訴字第157 號債務人異
    議之訴，為有強制執行法第14條規定之事由，如不停止執行
    程序，縱日後聲請人勝訴，亦恐有難以求償之損害。而執行
    程序經予停止，則案款應行提存，效果猶如聲請人清償，故
    聲請人應無庸再行提供鉅額擔保。如本院審認應供擔保，聲
    請人亦願供擔保，聲請於前開訴訟判決確定前，裁定停止前
    開執行程序等語。
三、查相對人前執臺灣臺北地方法院96年度票字第29721 號本票
    裁定暨確定證明書為執行名義及證明文件，向本院民事執行
    處聲請就本件聲請人所有之財產實施強制執行，經以96年度
    執字第9912號清償票款強制執行事件實施強制執行，並於拍
    賣聲請人所有之土地得款後，已作成分配表定期97年11月24
    日分配，依執行法院表列相對人得受分配之總額為新臺幣（
    下同）4,563 萬5,942 元，事因聲請人對相對人之債權存否
    有所爭執，遂另對相對人提起債務人異議之訴，而以97年度
    重訴字第157 號訴訟事件繫屬中，業經本院調取上開強制執
    行及民事訴訟卷宗查核屬實。而聲請人既已依法對相對人提
    起債務人異議之訴，堪認確有強制執行法第18條第2 項所定
    之事由，其陳明願供擔保聲請裁定停止執行，經核於法尚無
    不合，揆之首揭規定，自應准許。
四、又法院依強制執行法第18條第2 項定擔保金額而准許停止強
    制執行之裁定者，該項擔保係備供債權人因停止執行所受損
    害之賠償，其數額應依停止執行後，債權人未能即時受償或
    利用該標的物所受之損害額，或其因另供擔保強制執行所受
    之損害額定之，非以標的物之價值或其債權額為依據（最高
    法院86年度台抗字第442 號、91年度台抗字第429 號裁定意
    旨參照）。本件相對人於本院96年度執字第9912號清償票款
    強制執行事件中，已經表列應受分配4,563 萬5,942 元，是
    本件相對人因停止強制執行程序可能所受之損害，即為停止
    期間所發生之本金債權遲延受償利益。參酌各級法院辦案期
    限實施要點第2 條第1 款、第7 款、第8 款規定，民事通常
    程序第一審審判案件為1 年4 月、第二審為2 年、第三審為
    1 年，推估本件停止執行之期間約為4 年4 月，按金錢債權
    之法定利率年息5 ％計算，於停止執行期間相對人可能受損
    害額為988 萬7,788 元，另考量如有其他原因遲滯之因素，
    自應予酌為提高，是本院認相對人因此所可能受之損害而應
    由聲請人供擔保之數額，應以1,000 萬元為適足，爰酌定為
    聲請人應供擔保之金額予以准許之。至聲請意旨雖另謂：執
    行按款提存後，相對人應無受損害可言云云，惟從資金運用
    及孳息取得效益而言，相對人因停止執行致延緩受償，自有
    受前述損害之虞，聲請人此部分所陳，尚無可採，應予敘明
    。
五、依強制執行法第18條第2 項裁定如主文。
中    華    民    國    97    年    11    月    21    日
                  民事第一庭  法  官  蕭錫証
以上正本證明與原本無異。
如對本裁定抗告，應於裁定送達後10日內向本院提出抗告狀。
中    華    民    國    97    年    11    月    24    日
                              書記官  林立原


司法院資訊處製作；財團法人民間司法改革基金會備份。
